---
title: "COVID-19 Dashboard"
output: 
  flexdashboard::flex_dashboard:
    theme: flatly
    orientation: rows
    social: menu
    source_code: embed
---

```{r setup, include=FALSE}
library(flexdashboard)
library(DT)
library(plotly)

source("data_preparations.R")

color_total <- "#1F77B4"
color_active <- "#FF7F0E"
color_uci <- "pink"
color_recovered <- "#2C9F2C"
color_deaths <- "rgba(214, 39, 40, 1)"



vline <- function(x = 0, color = "grey") {
  list(
    type = "line", 
    y0 = 0, 
    y1 = 1, 
    yref = "paper",
    x0 = x, 
    x1 = x, 
    line = list(color = color, dash = 'dot')
  )
}

vannotation <- function(mytext,  xcoord, ycoord = 0) {
  list(yref = 'paper', 
       xref = "x", y = ycoord, x = xcoord, text = mytext)
}

# caption <- function(mytext) {
#   list(x = 1, y = -0.1, text = mytext, 
#       showarrow = F, 
#       xref = 'paper', yref = 'paper', 
#       xanchor = 'right', yanchor = 'top', xshift = 0, yshift = 0,
#       font = list(size = 10, color = "grey")
#       )
# }

caption <- function(mytext) {
  list(text = mytext, 
       x = 1,
       y = -0.05,
       showarrow = F, 
       xref = 'paper', yref = 'paper', 
       xanchor = "right",
       yanchor = "bottom",
       # xanchor = 'right', yanchor = 'top', xshift = 0, yshift = 0,
       font = list(size = 10, color = "grey")
       )
}


```

Gráficos España
=====================================  

Row {.tabset .tabset-fade}
-----------------------------------------------------------------------

### Variación

```{r}
plot_ly(data = nacional_covid19) %>% 
  add_trace(x = ~ fecha,
            y = ~ variacion_casos,
            type = "scatter",
            mode = "lines+markers",
            name = "Variación de contagios") %>% 
    add_trace(x = ~ fecha,
            y = ~ variacion_activos,
            type = "scatter",
            mode = "lines+markers",
            name = "Variación de casos activos") %>% 
    add_trace(x = ~ fecha,
            y = ~ variacion_altas,
            type = "scatter",
            mode = "lines+markers",
            name = "Variación de casos recuperados") %>% 
  add_trace(x = ~ fecha,
            y = ~ variacion_fallecimientos,
            type = "scatter",
            mode = "lines+markers",
            name = "Variación de fallecimientos") %>% 
  layout(shapes = list(vline("2020-03-13", "grey"), vline("2020-03-16", "grey")),
         annotations = list(
           caption("Datos: Ministerio de Sanidad a través de Datadista"),
           vannotation("Confinamiento voluntario", "2020-3-13", 0.5),
           vannotation("Confinamiento obligatorio", "2020-3-16", 0.75)),
         title = "Evolución de variacion de casos del COVID-19 con respecto al día anterior, en España",
         yaxis = list(title = "Número de casos"),
         xaxis = list(title = "Fecha"),
         legend = list(x = 0.1, y = 0.9),
         hovermode = "compare")  


```

### Acumulados

```{r}

plot_ly(data = nacional_covid19) %>% 
  add_trace(x = ~ fecha,
            y = ~ casos,
            type = "scatter",
            mode = "lines+markers",
            name = "Contagios detectados") %>% 
  add_trace(x = ~ fecha,
            y = ~ activos,
            type = "scatter",
            mode = "lines+markers",
            name = "Casos activos") %>% 
   add_trace(x = ~ fecha,
            y = ~ altas,
            type = "scatter",
            mode = "lines+markers",
            name = "Casos recuperados") %>% 
  add_trace(x = ~ fecha,
            y = ~ fallecimientos,
            type = "scatter",
            mode = "lines+markers",
            name = "Fallecimientos por COVID19") %>% 
  layout(shapes = list(vline("2020-03-13", "grey"), vline("2020-03-16", "grey")),
         annotations = list(
           vannotation("Confinamiento voluntario", "2020-3-13", 0.5),
           vannotation("Confinamiento obligatorio", "2020-3-16", 0.75),
           caption("Datos: Ministerio de Sanidad a través de Datadista")),
         title = "Evolución del COVID-19 en España",
         yaxis = list(title = "Número de casos"),
         xaxis = list(title = "Fecha"),
         legend = list(x = 0.1, y = 0.9),
         hovermode = "compare")  
  
```


### Composición de casos por día

```{r}
  plot_ly(data = nacional_covid19,
          x = ~ fecha,
          y = ~ variacion_activos,
          # text = ~variacion_activos, 
          # textposition = 'auto',
          type = "bar", 
          marker = list(color = color_active),
          name = "Variación de casos activos") %>% 
    add_trace(x = ~ fecha,
              y = ~ variacion_altas,
              # text = ~variacion_altas,
              # textposition = "auto",
              marker = list(color = color_recovered),
              name = "Variación de casos recuperados") %>% 
  add_trace(x = ~ fecha,
            y = ~ variacion_fallecimientos,
            # text = ~variacion_fallecimientos,
            # textposition = "auto",
            marker = list(color = color_deaths),
            name = "Variación de fallecimientos") %>% 
  layout(barmode = 'stack',
         shapes = list(vline("2020-03-13", "grey"), vline("2020-03-16", "grey")),
         annotations = list(
           caption("Datos: Ministerio de Sanidad a través de Datadista"),
           vannotation("Confinamiento voluntario", "2020-3-13", 0.5),
           vannotation("Confinamiento obligatorio", "2020-3-16", 0.75)),
         title = "Composición de casos del COVID-19 con respecto al día anterior, en España",
         yaxis = list(title = "Número de casos"),
         xaxis = list(title = "Fecha"),
         legend = list(x = 0.1, y = 0.9),
         hovermode = "compare")  


```



### Tabla de datos

```{r}
datatable(nacional_covid19, 
          colnames = c('Fecha', 'Casos', 'Variación contagios', 
                       'Ingresos UCI', 'Variación UCI', 
                       'Altas', 'Variación de altas',
                       'Fallecimientos', 'Variación de fallecimientos',
                       'Casos activos', 'Variación de activos'),
          options = list(
            # columnDefs = list(list(className = 'dt-center', targets = 5)),
            pageLength = 20, 
            lengthMenu = c(10, 20, 30))) %>% 
  formatRound(columns = 2:11, digits = 0, mark = ".", dec.mark = "") %>% 
  formatStyle(
    'variacion_casos',
    background = styleColorBar(nacional_covid19$variacion_casos, 'steelblue'),
    backgroundSize = '100% 90%',
    backgroundRepeat = 'no-repeat',
    backgroundPosition = 'center') %>% 
  formatStyle(
    'variacion_uci',
    background = styleColorBar(nacional_covid19$variacion_uci, 'pink'),
    backgroundSize = '100% 90%',
    backgroundRepeat = 'no-repeat',
    backgroundPosition = 'center') %>% 
  formatStyle(
    'variacion_altas',
    background = styleColorBar(nacional_covid19$variacion_altas, '#2C9F2C'),
    backgroundSize = '100% 90%',
    backgroundRepeat = 'no-repeat',
    backgroundPosition = 'center') %>% 
  formatStyle(
    'variacion_fallecimientos',
    background = styleColorBar(nacional_covid19$variacion_fallecimientos, '#D62728'),
    backgroundSize = '100% 90%',
    backgroundRepeat = 'no-repeat',
    backgroundPosition = 'center') %>% 
  formatStyle(
    'variacion_activos',
    background = styleColorBar(nacional_covid19$variacion_activos, '#FF7F0E'),
    backgroundSize = '100% 90%',
    backgroundRepeat = 'no-repeat',
    backgroundPosition = 'center')

```

### Acerca de este gráfico

####  Datos

Para los gráficos totales de España se han utilizado las siguientes fuentes de datos:

* [Ministerio de Sanidad a través de Datadista](https://github.com/datadista/datasets/tree/master/COVID%2019)

#### Definiciones

* `Casos activos`: se calcula a partir del número total de casos de un día, menos los casos recuperados (`altas`) y fallecimientos.
* `Variación`: es la diferencia entre los datos de un día y los del día anterior.


References
=====================================  

#### Infographics, dashboards and data visualizations

Here's a list of other resources with data visualization regarding COVID that are far better and more interesting that this dashboard:

* [Coronavirus Dashboard](https://ramikrispin.github.io/coronavirus_dashboard/) (Rami Krispin): a dashboard providing figures, plots and maps tracking COVID evolution in different countries. It is also the dashboard I ~~shamelessly copied~~ drew the inspiration from.
* [Coronavirus tracked: the latest figures as the pandemic spreads](Financial Times)
* https://virusncov.com/covid-statistics/
* https://osf.io/abx7s/
* [How the virus got out](https://www.nytimes.com/interactive/2020/03/22/world/coronavirus-spread.html) (New York Times)
* [Why outbreaks like coronavirus spread exponentially, and how to “flatten the curve” ](https://www.washingtonpost.com/graphics/2020/world/corona-simulator/?fbclid=IwAR0rKKZMquiLjYjVFB3NbFv6BUanfafatLT2w1Sj5UH0zRu6qDzFKw5JBiE)

**Spain:**

* [Propagación del COVID-19 en España. Análisis por comunidades autónomas y provincias ](https://lab.montera34.com/covid19/) (Montera34): a series of exhaustive plots of the evolution of COVID19 in Spain and its Autonomous Regions, Italy and France. ([source](https://code.montera34.com:4443/numeroteca/covid19/-/tree/master))
* https://covid19tracking.narrativa.com/
* [Situación epidemiológica del coronavirus (COVID-19) en Castilla y León](https://analisis.datosabiertos.jcyl.es/pages/coronavirus/#situacin-actual) (Castilla y León)
* https://www.euskadi.eus/contenidos/informacion/boletin_coronavirus/es_def/adjuntos/22_marzo_Boletin.pdf

#### Datasets

* [Johns Hopkins University Center for Systems Science and Engineering (JHU CCSE) Coronavirus repository]()
* [Coronavirus R Package](https://github.com/RamiKrispin/coronavirus) (Rami Krispin): R-package providing an updated dataset. The raw data pulled and arranged by the Johns Hopkins University Center for Systems Science and Engineering (JHU CCSE) from the following resources:

    * World Health Organization (WHO): https://www.who.int/
    * DXY.cn. Pneumonia. 2020. http://3g.dxy.cn/newh5/view/pneumonia.
    * BNO News: https://bnonews.com/index.php/2020/02/the-latest-coronavirus-cases/
    * National Health Commission of the People’s Republic of China (NHC): http:://www.nhc.gov.cn/xcs/yqtb/list_gzbd.shtml
    * China CDC (CCDC): http:://weekly.chinacdc.cn/news/TrackingtheEpidemic.htm
    * Hong Kong Department of Health: https://www.chp.gov.hk/en/features/102465.html
    * Macau Government: https://www.ssm.gov.mo/portal/
    * Taiwan CDC: https://sites.google.com/cdc.gov.tw/2019ncov/taiwan?authuser=0
    * US CDC: https://www.cdc.gov/coronavirus/2019-ncov/index.html
    * Government of Canada: https://www.canada.ca/en/public-health/services/diseases/coronavirus.html
    * Australia Government Department of Health: https://www.health.gov.au/news/coronavirus-update-at-a-glance
    * European Centre for Disease Prevention and Control (ECDC): https://www.ecdc.europa.eu/en/geographical-distribution-2019-ncov-cases 
 

Countries' comparison:

* [Measures taken by different countries](https://analisi.transparenciacatalunya.cat/Salut/Restriccions-per-prevenir-el-contagi-del-Covid-19-/cd4m-r23x) (Generalitat de Catalunya)

Others:

* [Here’s How Computer Models Simulate the Future Spread of New Coronavirus](https://www.scientificamerican.com/article/heres-how-computer-models-simulate-the-future-spread-of-new-coronavirus/)

About
=====================================  

#### Sobre el dashboard

Este dashboard no aporta apenas nada nuevo que no hayan hecho otros (ver menú ["Referencias"](#references)), por tanto más que aportar nuevo conocimiento sobre la expansión del COVID en España. No obstante, me apetecía hacerlo para aprender a utilizar herramientas y visualizaciones que no había podido utilizar hasta ahora (gráficos interactivos, tablas de datos, sitio estático en github pages...). Así pues, si tiene un valor relativo para la mayoría de gente, tiene un gran valor para su autor

* Código fuente: https://github.com/ccamara/covid_spain/
* Autoría: [Carlos Cámara](https://carloscamara.es)
* Licencia: MIT